臺灣桃園地方法院民事裁定
111年度聲字第79號
聲  請  人  譚雨淳  

相  對  人  卓添發  
上列當事人間聲請停止執行事件，本院裁定如下：
    主    文
聲請駁回。
    理    由
一、本件聲請意旨略以：緣坐落於桃園市○○區○○段000地號土地(
    下稱系爭土地）及其上門牌號碼為桃園市○○區○○里○○街000
    巷00弄0號之房屋（下稱系爭房屋），係系爭土地之所有權
    人即相對人卓添發於民國72年3月25日，與訴外人韓永臣訂
    立不動產買賣契約書後，出售給韓永臣，韓永臣並已給付買
    賣價金完畢，故系爭房屋並非「占用」系爭土地。但因韓永
    臣無社會經驗，當時無辦理過戶登記之手續，嗣韓永臣死亡
    ，故對於系爭土地及房屋之權利已由其配偶即聲請人加以繼
    承。惟鈞院110年度司執字第848號案（下稱系爭執行案件）
    ，竟以鈞院109年度重訴字第74號分割共有物之民事確定判
    決(下稱系爭判決)為執行名義，欲將系爭土地與其他土地共
    同變價分割，聲請人就系爭執行事件之執行標的即有排除強
    制執行之權利，聲請人已就系爭執行事件提起第三人異議之
    訴，爰聲請於第三人異議之訴裁判確定前，停止系爭執行事
    件執行程序。
二、按第三人就執行標的物有足以排除強制執行之權利者，得於
    強制執行程序終結前，向執行法院對債權人提起異議之訴，
    強制執行法第15條前段定有明文。該條所謂就執行標的物有
    足以排除強制執行之權利者，係指對於執行標的物有所有權
    、典權、留置權、質權存在情形之一者而言。占有，依民法
    第940條之規定，不過對於物有事實上管領之力，自不包含
    在內（最高法院44年度台上字第721號裁判意旨參照）。次
    按為免執行程序長期延宕，有損債權人之權益，故強制執行
    程序開始後，原則上不停止執行。於第三人提起異議之訴，
    法院因必要情形或依聲請定相當並確實之擔保，始得為停止
    強制執行之裁定，此觀強制執行法第18條第1項、第2項規定
    即明。所謂必要情形，固由法院依職權裁量定之，然法院為
    此決定，應就異議之訴在法律上是否顯無理由，以及如不停
    止執行，將來是否難以回復執行前之狀態，及倘予停止執行
    ，是否無法防止第三人濫行訴訟以拖延執行，致債權人之權
    利無法迅速實現等各種情形予以斟酌，以資平衡兼顧第三人
    及債權人雙方之利益。於第三人聲明願供擔保時，亦然。非
    謂第三人以提起異議之訴為由且聲明願供擔保而聲請停止強
    制執行程序時，法院須一律予以准許（最高法院98年度台抗
    字第868號裁定意旨參照）。
三、經查，系爭執行事件係訴外人即債權人陳燦楹以系爭判決及
    其確定證明書為執行名義，請求依上開確定判決主文所示之
    變價分割方法，將系爭土地及其他共有土地加以變價後，再
    將變價所得價金依系爭判決所示比例分由系爭土地及其他共
    有土地之共同共有人陳燦楹、簡宏霖與相對人卓添發，本院
    民事執行處並已定於111年4月7日就系爭土地及其他共有土
    地進行第5次公開拍賣程序，目前尚未執行終結等情，業經
    本院調閱系爭執行事件卷宗核閱屬實。是倘停止執行，依系
    爭確定判決所宣示之權益則無法即時實現。聲請人雖以前揭
    事由，對相對人提起第三人異議之訴（即本院111年度訴字
    第627號民事訴訟），並聲請停止執行。惟所謂第三人異議
    之訴，須該第三人主張就執行標的物有「所有權或其他足以
    阻止物之交付或讓與之權利」為限。然審究聲請人提起第三
    人異議之訴之主張，係基於買賣法律關係而有權使用系爭土
    地及系爭房屋部分，但聲請人既非系爭確定判決之當事人，
    亦非依民事訴訟法第401條、強制執行法第4條之2所定而應
    受執行名義效力所拘束之人等語，聲請人非可主張其對於系
    爭土地有所有權等權利存在，縱令聲請人與相對人間就系爭
    土地及系爭房屋確有買賣關係，系爭房屋對於系爭土地為有
    權占有乙節為真，尚難認其對系爭土地得主張有足以排除強
    制執行之權利，自不因其提起第三人異議之訴即認符合強制
    執行法第18條第2項停止執行規定之要件。況系爭執行程序
    之執行標的並不包括系爭房屋，亦未認定系爭房屋是無權占
    有系爭土地，僅於拍賣公告中備註系爭土地上有系爭房屋坐
    落其上及系爭房屋使用土地之權源不明而已。從而，聲請人
    以前開事由聲請停止系爭執行事件之執行程序，本院認尚無
    停止強制執行之必要，聲請人之聲請，非有理由，應予駁回
    。
四、爰裁定如主文。
　　
中　　華　　民　　國　　111 　年　　4 　　月　　6 　　日
                  民事第三庭    法  官　林靜梅
以上正本係照原本作成。
如不服本裁定應於送達後10日內向本院提出抗告狀，並繳納抗告
費新臺幣1000元。
中　　華　　民　　國　　111 　年　　4 　　月　　6 　　日
                            書記官　劉寶霞